# 请教陈版主，通过期货合约实物交割产生的损益可以计入经常性损益吗？

提问人：nicholacai 时间：2021-01-30 19:33:09
请教陈版主，公司的主要原材料为大宗商品，公司预计半年后原材料市场价格会增长，通过期货市场购入期货合约，半年后直接通过实物交割，公司猜对了价格走向，实物交割比当期现货采购节省了几百万成本，原材料也是按照实物交割时的期货价格入账，公司节省的几百万需要计入非经常性损益吗？
（ 1 ）公司没有完善的套期保值业务管理制度，没法套用套期保值会计。（ 2 ）公司认为既然是实物交割形式，也不应该适用金融工具准则，适用存货准则，和其他普通的采购业务一样，都是经常性业务，采购价格直接计入存货成本。
以上分析是否合理？谢谢陈版主！

回答人：chenyiwei
根据《企业会计准则第 22 号——金融工具确认和计量（ 2017 年修订）》第八条：
对于能够以现金或其他金融工具净额结算，或者通过交换金融工具结算的买入或卖出非金融项目的合同，除了企业按照预定的购买、销售或使用要求签订并持有旨在收取或交付非金融项目的合同适用其他相关会计准则外，企业应当将该合同视同金融工具，适用本准则。
对于能够以现金或其他金融工具净额结算，或者通过交换金融工具结算的买入或卖出非金融项目的合同，即使企业按照预定的购买、销售或使用要求签订并持有旨在收取或交付非金融项目的合同的，企业也可以将该合同指定为以公允价值计量且其变动计入当期损益的金融资产或金融负债。企业只能在合同开始时做出该指定，并且必须能够通过该指定消除或显著减少会计错配。该指定一经做出，不得撤销。
会计错配，是指当企业以不同的会计确认方法和计量属性，对在经济上相关的资产和负债进行确认或计量而产生利得或损失时，可能导致的会计确认和计量上的不一致。
因此，建议不采用金融工具会计模式核算该持有至到期并进行实物交割的期货合约，就将其作为一般的采购合同处理，以合同约定的远期价款作为采购成本入账。相应地，也就不存在“节约的几百万是否属于非经常性损益”的问题。